# 请教陈老师，持有待售固定资产不再划归持有待售，重新计量价值与原账面价值的差额

提问人：blackyawl 时间：2017-04-17 22:43:03
请教陈老师：准则规定某项资产或处置组被划归为持有待售，但后来不再满足持有待售的固定资产的确认条件，企业应当停止将其划归为持有待售，并按照下列两项金额中较低者计量： （ 1 ）该资产或处置组被划归为持有待售之前的账面价值，按照其假定在没有被划归为持有待售的情况下原应确认的折旧、摊销或减值进行调整后的金额； （ 2 ）决定不再出售之日的可收回金额。
重新计量价值与原账面价值的差额如何处理？ 1 、重新计量的价值低于持有待售的固定资产账面价值 2 、重新计量的价值高于持有待售的固定资产账面价值

回答人：chenyiwei
一般情况下第一种可能性大，基本不会有第二种情况。第一种情况下，差额应计入管理费用。

提问人：大元滚来滚去 时间：2017-04-18 07:33:15
陈老师，关于这个问题我还有两个小问题想请教您， 一，差额为什么不是计入减值呢 二，您说的第二种情况基本不会有，是不是因为在账面大于可收回金额的时候，企业不会选择再继续出售该资产呢，卖了就亏了的感觉？

回答人：chenyiwei
1 、该差额不是通过资产减值测试得出的，冲减后资产的账面价值也不代表可收回金额。 2 、不是，而是如果这种情况下转回，就直接按持有待售期间的账面价值减去补提的折旧来计量了。